

David Mateos Sánchez

Desarrollador de Aplicaciones Multiplataforma

davidms93@outlook.es <u>Linkedin</u> <u>Portfolio</u> <u>GitHub</u>

PERFIL PROFESIONAL

Tras unos primeros años en el sector de los RRHH, decidí empezar un nuevo viaje en mi trayectoria profesional para adentrarme en un área por la cual siempre me había sentido atraído, la programación.

El primer paso fue cursar el **Técnico Superior en Desarrollo de Aplicaciones Multiplataforma**, ello me ha permitido obtener unas buenas bases en multitud de campos, lenguajes y herramientas.

A día de hoy, he decidido especializarme en el desarrollo de aplicaciones para dispositivos móviles, asentando y mejorando mis conocimientos en el lenguaje de programación **Kotlin** para el desarrollo de aplicaciones nativas para **Android**. Mi objetivo es adentrarme en el mundo laboral en este sector, mejorando diariamente como profesional y desarrollar mis aptitudes al máximo.

EXPERIENCIA LABORAL

Trainee CRM | Arena Media | julio 2022 – octubre 2022

- · Ejecutar testing de landings dentro del entorno de CRM.
- Creación y testing de emails dentro de la herramienta MKT Cloud (Salesforce) en HTML y CSS. Aplicar código
 AMP Script según las necesidades para lograr funcionalidades concretas
- Analizar la automatización y el correcto funcionamiento de las SQL Query en MKT Cloud (Salesforce).

Habilidades y Aptitudes: HTML - CSS - JavaScript - SQL - AMP Script - Trabajo en Equipo - Resolución de Errores

Gestor Correo Interno | ILERNA Online | marzo 2021 – agosto 2021

- Gestión y cribaje de los correos electrónicos enviados por parte de los estudiantes, ya sea dando respuesta a sus consultas/inquietudes o derivando a los departamentos correspondientes para su resolución.

Habilidades y Aptitudes: Zendesk - Comunicación Escrita - Resolución de Incidencias - Trabajo bajo presión

Consultor Recursos Humanos | Synergie | septiembre 2019 – abril 2020

 Gestión de varios procesos de selección simultáneamente, realizando la búsqueda de candidatos, entrevistas, contacto directo con el cliente, firma del contrato y seguimiento. Cierre de nóminas mensual y gestión de Bases de Datos de candidatos.

Habilidades y Aptitudes: Resolución de Problemas - Trato con el Cliente - Gestión del Tiempo

Consultant Assistant | Adecco | noviembre 2017 – septiembre 2018

· Criba curricular según perfil demandado, realización del contrato, entrevistas individuales/grupales, seguimiento del candidato, firma de documentación y tareas administrativas.

Habilidades y Aptitudes: Gestión Documentación - Gestión Base de Datos - Comunicación Oral - Alto Volumen de Trabajo

FORMACIÓN

Técnico Superior: Desarrollo de Aplicaciones Multiplataforma | ILERNA Online | septiembre 2020 – julio 2022 | Titulación: 9.02

- · Instalación y utilización de máquinas virtuales en Oracle VM VirtualBox.
- · Creación y manejo de bases de datos SQL.
- · Resolución de problemas en el lenguaje de programación C# bajo la plataforma de Microsoft Visual Studio.
- · Desarrollo de programas basados en la Programación Orientada a Objetos con lenguaje Java.
- · Crear y trabajar con documentos mediante lenguajes de consulta y almacenamiento XML.
- · Introducción a distintos entornos de desarrollo, profundizando en el IDE Eclipse.
- Desarrollo de aplicaciones con interfaz gráfica mediante el lenguaje Java en el programa NetBeans.
- Desarrollo de aplicaciones mediante el lenguaje Kotlin en Android Studio.
- Gestión de procesos e hilos en el lenguaje Java.
- · Creación de juegos 2D/3D utilizando el motor de videojuegos Unity.

Habilidades y Aptitudes: C# - Java - SQL - Kotlin - Programación Orientada a Objetos - Acceso a Datos

Grado en Administración y Dirección de Empresas | Universidad de Barcelona | septiembre 2011 – junio 2017

- Formación en dirección general y estratégica de la actividad empresarial, la dirección financiera, comercial y producción, así como de los recursos humanos.
- Visión general de todas las áreas funcionales de la organización empresarial.

Habilidades y Aptitudes: Organización del Tiempo - Aprendizaje Continuo - Gestión Empresarial

PROYECTOS PERSONALES

Deemefit – Aplicación para deportistas | Proyecto final Desarrollo de Aplicaciones Multiplataforma | febrero 2022 – mayo 2022

- · Programada en lenguaje Kotlin en el IDE de Android Studio, utilizando arquitectura MVVM.
- · Registro e inicio de sesión del usuario gestionado con Firebase.
- Almacenamiento de datos con Cloud Firestore (Firebase).

Ver en GitHub (Incluye video de demostración)

Habilidades y Aptitudes: Kotlin - Android Studio - Firebase - Cloud Firestore - MVVM - Autodidacta

FORMACIÓN ADICIONAL

JavaScript Algorithms and Data Structures | freeCodeCamp | octubre 2022 Scrum Foundation Professional Certificate (SFPC) | CertiProf | mayo 2022 Responsive Web Design | freeCodeCamp | agosto 2022

IDIOMAS

Español Nativo
Catalán Nativo
Inglés Intermedio - Técnico